臺灣宜蘭地方法院刑事判決
111年度訴字第155號
公  訴  人  臺灣宜蘭地方檢察署檢察官
被      告  簡文彬



上列被告因偽造文書等案件，經檢察官提起公訴（111年度偵字
第1820號、111年度偵字第2452號、111年度偵字第2594號），被
告就被訴事實為有罪之陳述，經告知簡式審判程序之旨，並聽取
當事人之意見後，逕依簡式審判程序判決如下：
    主  文
簡文彬犯如附表所示之罪，各處如附表「宣告刑及沒收」欄所示
之刑及沒收。有期徒刑部分應執行有期徒刑壹年貳月。
    犯罪事實
一、簡文彬前因多次竊盜案件，經臺灣高等法院以107年度抗字
    第931號裁定應執行有期徒刑3年4月確定，並於民國109年11
    月6日執行完畢出監。詎其仍不知悔改，分別為如附表編號1
    至4「犯罪事實」欄所示之犯行。
二、案經黃瀚鋙、游筌翔、陳立傑告訴及宜蘭縣政府警察局蘇澳
    分局、羅東分局報告臺灣宜蘭地方檢察署檢察官偵查起訴。
    理  由
一、按簡式審判程序之證據調查，不受第159條第1項之限制，刑
    事訴訟法第273條之2定有明文。是依上開規定，於行簡式審
    判程序之案件，被告以外之人於審判外之陳述，除有其他不
    得作為證據之法定事由外，應認具有證據能力。查本件如下
    引用被告以外之人於審判外之陳述，因本案採行簡式審判程
    序，復無其他不得做為證據之法定事由，揆諸前揭說明，應
    認均具有證據能力，合先敘明。
二、訊據被告簡文彬對於附表編號1至4所示之犯罪事實，於偵查
    及本院審理中均坦承不諱，核與告訴人黃瀚鋙、游筌翔、陳
    立傑於警詢中證述之情節均相符合，被告之自白顯與事實相
    符，堪予採憑。附表編號1與2部分之竊盜與行使偽造私文書
    之事實，並有證人陳文宜於警詢中之證述，及監視錄影畫面
    翻拍照片16張、蒐證照片2張、偽造之信用卡簽帳單1張、車
    輛詳細資料報表1份附卷可資佐證；附表編號3部分之逾越窗
    戶侵入住宅竊盜之事實，並有監視器錄影畫面翻拍照片12張
    、現場照片2張、車輛詳細資料報表1份附卷可資佐證；附表
    編號4部分之毀越窗戶侵入住宅竊盜之事實，並有現場照片5
    張、監視器錄影畫面翻拍照片9張、車輛詳細資料報表1份附
    卷可資佐證。本案事證明確，被告前揭於附表編號1至4之犯
    行，應均堪予認定。 
三、核被告就附表編號1所為，係犯刑法第320條第1項之竊盜罪
    ；就附表編號2所為，係犯刑法第216條、第210條之行使偽
    造私文書及刑法第339條第1項之詐欺取財罪；就附表編號3
    所為，係犯刑法第321條第1項第1款與第2款之逾越窗戶侵入
    住宅竊盜罪；就附表編號4所為，係犯刑法第321條第1項第1
    、2款之毀越窗戶侵入住宅竊盜罪。被告就附表編號2偽造「
    黃翰鋙」署押之行為，係偽造私文書之階段行為，偽造私文
    書之低度行為復為行使之高度行為所吸收，均不另論罪；又
    被告就附表編號2行使偽造私文書之行為，實為詐欺取財行
    為之著手實行行為，係一行為同時觸犯刑法第339條第1項之
    詐欺取財罪及刑法第216條、第210條之行使偽造私文書罪，
    屬想像競合犯，應從一重之行使偽造私文書罪處斷。被告所
    犯上開四罪，其犯意各別，行為互異，應予以分論併罰。
四、另被告曾受如犯罪事實欄所載有期徒刑之執行完畢，有臺灣
    高等法院被告前案紀錄表1份附卷可稽，其受有期徒刑執行
    完畢後，於5年以內故意再犯本案有期徒刑以上之四罪，均
    為累犯。又司法院釋字第775號解釋，依解釋文及理由之意
    旨，係指構成累犯者，不分情節，一律加重最低本刑，於不
    符合刑法第59條所定要件之情形下，致生行為人所受之刑罰
    超過其所應負擔罪責之個案，不符罪刑相當原則、比例原則
    。於此範圍內，在修正前，為避免發生上述罪刑不相當之情
    形，法院就該個案應裁量是否加重最低本刑。依此，該解釋
    係指個案應量處最低法定刑、又無法適用刑法第59條在內減
    輕規定之情形，法院應依此解釋意旨裁量不予加重最低本刑
    。經核本案並無應適用刑法第59條減輕其刑之情形，惟衡酌
    本案與上開被告前案竊盜罪質相同或相近，且其經有期徒刑
    執行完畢後，仍再犯本件3次竊盜罪及行使偽造私文書罪，
    顯見被告具有特別之惡性及對刑罰反應力特別薄弱之情形，
    尚無加重其最低本刑致生行為人所受之刑罰超過其所應負擔
    罪責之情形，爰均依刑法第47條第1項加重其刑。爰以行為
    人之責任為基礎，審酌被告意圖為自己不法所有，竊取他人
    財物與行使偽造之信用卡簽帳單而詐欺取財之犯罪動機、目
    的、手段、除前揭構成累犯之部分外，另有竊盜、行使偽造
    私文書等前科(參見前揭前案紀錄表)，素行品行非佳，於警
    詢時自陳國中畢業之智識程度、家庭經濟狀況為勉持，及其
    犯後於本院審理中坦承犯行，並與告訴人陳立傑達成和解，
    向天主教靈醫會醫療財團法人捐款新臺幣(下同)1,000元(參
    見本院卷第65、117頁)，態度尚稱良好，所竊得之財物對被
    害人財產法益所生之損害及行使偽造私文書詐欺取財對被害
    人財產法益之損害與社會法益所生之危害，及對社會治安所
    生危害之程度，及犯後尚未賠償陳立傑以外之被害人損害等
    一切情狀，分別量處如主文所示之刑，並綜合判斷其整體犯
    罪之非難評價、各罪間關係、法益侵害之整體效果，考量犯
    罪人個人特質，並適度反應其行為之不法與罪責程度，及對
    其施以矯正之必要性，且貫徹刑法公平正義之理念，定其應
    執行之刑。
五、沒收部分：
　㈠按犯罪所得，屬於犯罪行為人者，沒收之，於全部或一部不
    能沒收或不宜執行沒收時，追徵其價額，刑法第38條之1第1
    項前段、第3項分別定有明文。經查，被告於附表編號1竊得
    之PORTER隨身包1個及包內之GUCCI皮夾1個、現金700元、附
    表編號2詐得之APPLE IPHONE 12手機1支、附表編號3竊得之
    30,000元，均屬被告之犯罪所得，未據扣案或實際發還被害
    人，爰均依刑法第38條之1第1項前段、第3項規定，均宣告
    沒收，並於全部或一部不能沒收或不宜執行沒收時，追徵其
    價額。
　㈡次按偽造之印章、印文或署押，不問屬於犯人與否，沒收之
    ，刑法第219條定有明文。此規定係採義務沒收主義，凡偽
    造之印章、印文或署押，不論是否屬於犯人所有，苟不能證
    明業已滅失，均應依法宣告沒收(最高法院96年度台上字第1
    310號判決意旨參照)。是被告於附表編號2所示之信用卡簽
    帳單上偽造之「黃翰鋙」簽名1枚，依前揭規定宣告沒收。
    至附表編號2所示之信用卡簽帳單本身，既已向陳文宜行使
    ，已非屬被告所有，自無從依刑法第38條第2項之規定宣告
    沒收，附此敘明。
　㈢末按宣告前2條之沒收或追徵，有過苛之虞、欠缺刑法上之重
    要性、犯罪所得價值低微，或為維持受宣告人生活條件之必
    要者，得不宣告或酌減之，刑法第38條之2第2項定有明文。
    本案被告雖竊得附表編號1所示之國泰世華銀行提款卡1張、
    國泰世華銀行信用卡1張、合作金庫銀行信用卡1張、臺灣銀
    行信用卡1張、身分證1張、健保卡1張，然此等證件客觀上
    價值甚微，遺失後得掛失重新申辦，復未扣案，應無財產價
    值或換價可能而欠缺刑法上重要性；至另附表編號4竊得之1
    ,000元、背包1個、汽車鑰匙1支，業經被告與被害人陳立傑
    當庭達成協議由被告向羅東聖母醫院捐款以資彌補，被告亦
    經家人代為完成其彌補作為，有收據一紙在卷足憑， 如再
    予以宣告沒收或追徵，顯有過苛之虞，爰均依刑法第38條之
    2第2項規定，均不予宣告沒收，附此敘明。
據上論斷，應依刑事訴訟法第273條之1第1項、第299條第1項前
段、刑法第320條第1項、第216條、第210條、第339條第1項、第
55條、第321條第1項第1款、第2款、第47條第1項、第51條第5款
、第38條之1第1項前段、第3項、第219條，刑法施行法第1條之1
第1項，判決如主文。
本案經檢察官黃正綱提起公訴，檢察官林小刊到庭執行職務。
中　　華　　民　　國　　111 　年　　7 　　月　　14　　日
                        臺灣宜蘭地方法院刑事第二庭
                                 法  官　黃永勝
以上正本證明與原本無異
如不服本判決應於收受本判決後20日內向本院提出上訴書狀，並
應敘述具體理由。若未敘述理由者，應於上訴期間屆滿後20日內
向本院補提理由書狀(均須按他造當事人之人數附繕本)。
                                 書記官　林怡君
中　　華　　民　　國　　111 　年　　7 　　月　　14　　日
附錄本案論罪科刑法條：
中華民國刑法第210條
偽造、變造私文書，足以生損害於公眾或他人者，處五年以下有
期徒刑。
中華民國刑法第216條
行使第二百一十條至第二百一十五條之文書者，依偽造、變造文
書或登載不實事項或使登載不實事項之規定處斷。
中華民國刑法第320條
意圖為自己或第三人不法之所有，而竊取他人之動產者，為竊盜
罪，處五年以下有期徒刑、拘役或五十萬元以下罰金。
意圖為自己或第三人不法之利益，而竊佔他人之不動產者，依前
項之規定處斷。
前二項之未遂犯罰之。
中華民國刑法第321條
犯前條第一項、第二項之罪而有下列情形之一者，處六月以上五
年以下有期徒刑，得併科五十萬元以下罰金：
一、侵入住宅或有人居住之建築物、船艦或隱匿其內而犯之。二
    、毀越門窗、牆垣或其他安全設備而犯之。
三、攜帶兇器而犯之。
四、結夥三人以上而犯之。
五、乘火災、水災或其他災害之際而犯之。
六、在車站、港埠、航空站或其他供水、陸、空公眾運輸之舟、
    車、航空機內而犯之。
前項之未遂犯罰之。
中華民國刑法第339條
意圖為自己或第三人不法之所有，以詐術使人將本人或第三人之
物交付者，處五年以下有期徒刑、拘役或科或併科五十萬元以下
罰金。
以前項方法得財產上不法之利益或使第三人得之者，亦同。
前二項之未遂犯罰之。
附表：
編號 犯罪事實 所犯法條及罪名 宣告刑及沒收 1 簡文彬意圖為自己不法之所有，基於竊盜之犯意，於民國110年9月14日11時28分許，在宜蘭縣○○鎮○○路00號「喜互惠」南方澳門市前，徒手開取車號000-0000號自用小貨車車門，自副駕駛座竊取黃瀚鋙所有之PORTER隨身包1個（內含GUCCI皮夾1個、現金新臺幣【下同】700元、國泰世華銀行提款卡1張、國泰世華銀行信用卡1張、合作金庫銀行信用卡1張、臺灣銀行信用卡1張、身分證1張、健保卡1張）後騎乘車號000-000號機車離去。 刑法第320條第1項之竊盜罪 簡文彬犯竊盜罪，累犯，處有期徒刑柒月。 未扣案之犯罪所得PORTER隨身包壹個、GUCCI皮夾壹個、新臺幣柒佰元均沒收，於全部或一部不能沒收或不宜執行沒收時，追徵其價額。 2 簡文彬竊得附表編號1之PORTER隨身包1個後，另意圖為自己不法之所有，復基於詐欺、行使偽造私文書之犯意，於110年9月14日11時52分許，持上開自黃瀚鋙處竊取之國泰世華銀行信用卡，騎乘車號000-000號機車至宜蘭縣○○鎮○○路0段000號「燦坤」蘇澳門市，於上址店內欲購買手機，在信用卡簽帳單上偽造黃瀚鋙簽名（誤簽為「黃翰鋙」）並持之向店員陳文宜行使，足以生損害於黃瀚鋙及陳文宜對信用卡消費簽帳管理之正確性，致陳文宜陷於錯誤，而交付APPLE IPHONE 12手機1支予簡文彬。 刑法第216條、第210條之行使偽造私文書罪、刑法第339條第1項之詐欺取財罪 簡文彬犯行使偽造私文書罪，累犯，處有期徒刑捌月。 未扣案之信用卡簽帳單上偽造之「黃翰鋙」署押壹枚沒收。 未扣案之犯罪所得APPLE IPHONE 12手機壹支沒收，於全部或一部不能沒收或不宜執行沒收時，追徵其價額。 3 簡文彬意圖為自己不法之所有，基於逾越窗戶侵入住宅竊盜之犯意，於110年9月16日14時13分許，騎乘車號000-000號機車至宜蘭縣○○鄉○○○路0段000巷00號游筌翔之住處，以徒手攀爬窗戶之方式侵入上址住宅，竊得游筌翔所有之現金30,000元後離去。 刑法第321條第1項第1、2款之逾越窗戶侵入住宅竊盜罪 簡文彬犯逾越窗戶侵入住宅竊盜罪，累犯，處有期徒刑捌月。 未扣案之犯罪所得新臺幣參萬元沒收，於全部或一部不能沒收或不宜執行沒收時，追徵其價額。  4 簡文彬意圖為自己不法之所有，基於毀越窗戶侵入住宅竊盜之犯意，於110年10月20日20時30分許，騎乘車號000-000號機車至宜蘭縣○○鎮○○○巷00○0號陳立傑之住處，先從1樓攀爬至2樓，再由2樓以徒手攀爬窗戶毀越紗窗之方式侵入上址住宅，竊得陳立傑所有之現金1,000元、背包1個、汽車鑰匙1支後離去。 刑法第321條第1項第1、2款之毀越窗戶侵入住宅竊盜罪 簡文彬犯毀越窗戶侵入住宅竊盜罪，累犯，處有期徒刑柒月。